# 分期收款销售收入的确认问题

提问人：nhkb 时间：2011-10-28 16:56:06
甲公司系生物试剂生产企业，甲公司与乙公司签订销售合同，甲销售 1 台自动分析仪器给乙公司，由乙公司借给医院使用，但约定该医院必须使用甲公司生产的试剂。设备款 120 万元，分 24 个月平均支付，每月 10 日付款 5 万元。在款项付清以前，设备的所有权归甲乙双方共同所有（按比例）。合同中约定每年乙方向甲方购买的试剂不少于 100 万元。以上分期收款行为实际系行业销售惯例，公司的自动分析仪没有单独对外销售并收取现款的情况，公司分期收款主要系为了销售试剂，该试剂与自动分析仪具有绑定的性质。请问： 1 、收入确认的时点：因为在款项付清前，所有权归双方所有，是否只能按实际收到的款项确认收入，或者款项全部收取后才能确认销售收入。 2 、以上分期收款行为是否要确认未实现融资收益？

回答人：chenyiwei
这种“试剂和仪器的捆绑销售”交易的会计处理，在本版面上已经讨论过多次，你可以搜索一下。 对于仪器部分，虽然在合作期间医院没有产权，但其具有完全使用权，并且该协议的履行在很大程度上取决于提供仪器在合作期内的使用权，所以实质上构成了一项租赁。因此，需要进一步根据风险和报酬的享有／承担情况确定该项租赁构成融资租赁还是经营租赁（最主要的考虑是：对于仪器成本高于约定仪器售价的缺口，能否从约定的最低试剂采购量和试剂的正常毛利率所可获得的试剂销售利润中得到足额弥补），分别作出不同的处理。如果是融资租赁，则仪器的销售收入是可以在交付时一次性确认的。